【裁判字號】    97,易,470
【裁判日期】    980223
【裁判案由】    違反就業服務法
【裁判全文】
臺灣嘉義地方法院刑事判決               97年度易字第470號
公  訴  人  臺灣嘉義地方法院檢察署檢察官
被      告  壬○○即 JUL.
                    （印尼）
            己○○
            戊○○
            庚○○
選任辯護人  張巧妍律師
被      告  辛○○○
上列被告等因違反就業服務法案件，經檢察官提起公訴（九十六
年度偵字第五九二四號），本院判決如下：
    主  文
壬○○（即JULIATI  KAMTO）、己○○、戊○○、庚○○、辛○○○共同意圖營利而違反任何人不得媒介外國人非法為他人工作
之規定，壬○○（即JULIATI  KAMTO）、己○○各處有期徒刑伍
月，戊○○處有期徒刑貳月，庚○○、辛○○○各處有期徒刑肆
月，如易科罰金，均以新臺幣壹仟元折算壹日；扣案如附表二所
示之物均沒收。
    犯罪事實
一、壬○○（即JULIATI  KAMTO，印尼國人）、己○○、戊○○
    及庚○○、陳劉素鑾均明知任何人不得媒介外國人非法為他
    人工作，竟意圖營利，共同基於媒介外國人非法為他人工作
    之犯意聯絡，自民國九十五年六月間起至九十六年七月三十
    日止，接續媒介如附表所示之甲○○○○○等外籍人士非法為他人
    工作；其等分工方式如下：先由壬○○招攬或將工作訊息提
    供自行前來之外籍人士，部分安排居住於由壬○○、己○○
    所經營位於雲林縣北港鎮○○路六二號之「好記港式燒腊店
    」，部分則居住於庚○○、陳劉素鑾位於嘉義縣梅山鄉碧湖
    村堀尺嶺九號之一之住處，再為該等外籍人士媒介至嘉義縣
    與雲林縣之茶園或其他不詳雇主處工作，或於嘉義縣竹崎鄉
    、梅山鄉經營果園、茶園之蔣嘉貞、林余明珠、邱順煌、陳
    明鎮、曾鴻逸及其他不詳雇主有人力需求時，則由雇主與庚○○、陳劉素鑾聯繫或由庚○○、陳劉素鑾主動詢問雇主後
    ，由庚○○、陳劉素鑾向壬○○、己○○調度外籍人士，由
    己○○、戊○○接送外籍人士至各雇主處，從事除草、搬運
    肥料、採茶或製茶等工作，外籍人士每日可實得新臺幣（下
    同）六百元至八百元之薪資，己○○、壬○○、庚○○、陳
    劉素鑾每仲介一名外籍人士，可收取四千元至一萬元不等之
    仲介費，並從外籍人士之首月薪資中預扣，以此方式營利。
    嗣經警於九十六年七月三十日持本院核發之搜索票，至上址
    「好記港式燒腊店」、壬○○、己○○址設雲林縣北港鎮草
    湖里東湖四五號住處、戊○○址設雲林縣北港鎮○○路五八
    八巷十五號及庚○○、陳劉素鑾址設嘉義縣梅山鄉碧湖村堀
    尺嶺九號之一住處等處，進行同步搜索，分別查獲如附表所
    示之甲○○○○○等外籍人士，並扣得如附表二所示與仲介外籍人
    士非法工作相關之物。
二、案經嘉義縣警察局竹崎分局報由臺灣嘉義地方法院檢察署檢
    察官偵查起訴。
    理  由
壹、程序事項
    按被告以外之人於審判外之陳述，雖不符刑事訴訟法第一百
    五十九條之一至之四之規定，而經當事人於審判程序同意作
    為證據，法院審酌該言詞陳述或書面陳述作成時之情況，認
    為適當者，亦得為證據。當事人、代理人或辯護人於法院調
    查證據時，知有第一百五十九條第一項不得為證據之情形，
    而未於言詞辯論終結前聲明異議者，視為有前項之同意，此
    觀刑事訴訟法第一百五十九條之五規定甚明。本件公訴檢察
    官、被告及辯護人於本院審理時對於證人甲○○○○○、丁○○○○、
    乙○○○ ○○○○○○○、丙○○○○○、SULAIKAH、SUGIARTI、ALI ABID、
    FLORENCIO ALBANDIA、LILIK SRIWIGATI、SAYUTI ISMAIL、
    SLAMET ABDURROHMAN、ENDANG LESTARI、YANI、ANINGSIH、
    MURNI、ARI SISWANTO、KHALID JAVED、蔣嘉貞、林余明珠、
    邱順煌、陳明鎮、曾鴻逸、葉麗英、邱妮瑩、陳柏宏、鍾啟
    鏞及各被告對其他共同被告彼此間於警詢及偵查時未經具結
    之證述暨其他相關具傳聞性質之證據資料等證據能力，均表
    示同意作為本案之證據，且迄於言詞辯論終結前亦未聲明異
    議。本院審酌前揭證人之陳述及證據資料作成時之情況，核
    無違法取證或其他瑕疵，認為以之作為證據為適當，自得作
    為證據。
貳、實體事項
一、訊據被告壬○○（即JULIATI  KAMTO）、己○○、戊○○、
    庚○○、辛○○○對於上開犯罪事實均坦承不諱，核與證人
    甲○○○○○、丁○○○○、乙○○○ ○○○○○○○、丙○○○○○、SULAIKAH、SUGI-
    ARTI、ALI ABID、FLORENCIO ALBANDIA、LILIK  SRIWIGATI
    、SAYUTI ISMAIL、SLAMET ABDURROHMAN、ENDANG  LESTARI
    、YANI、ANINGSIH、MURNI、ARI  SISWANTO、KHALID JAVED
    、蔣嘉貞、林余明珠、邱順煌、陳明鎮、曾鴻逸、葉麗英、
    邱妮瑩、陳柏宏、鍾啟鏞等人證述情節大致相符，且有扣押
    書、扣押物品目錄表、搜索扣押筆錄、扣押物照片、扣押物
    品清單、外僑居留資料查詢、現場勘察照片、通訊監察譯文
    、通聯調閱查詢單及扣案如附表二所示之物可資佐證，事證
    明確，被告等犯行，洵堪認定。
二、刑事法若干犯罪行為態樣，本質上原具有反覆、延續實行之
    特徵，立法時既予特別歸類，定為犯罪構成要件之行為要素
    ，則行為人基於概括之犯意，在密切接近之一定時、地持續
    實行之複次行為，倘依社會通念，於客觀上認為符合一個反
    覆、延續性之行為觀念者，於刑法評價上，即應僅成立一罪
    。學理上所稱「集合犯」之職業性、營業性或收集性等具有
    重複特質之犯罪均屬之，例如經營、從事業務、收集、販賣
    、製造、散布等行為概念者是。（最高法院台上字第一０七
    九號判決意旨參照）本案被告等先後雖媒介多名外籍人士多
    次非法工作，但均係在密接之一定時、地，各以相同之方式
    反覆進行，是此意圖營利而媒介外籍人士非法為他人工作之
    犯行，具有反覆、延續實行之特性，從而在行為概念上，縱
    有多次舉動，仍應包括的評價為一個行為，公訴人於本院審
    理時亦同此見解。是核被告壬○○、己○○、戊○○、庚○○及陳劉素鑾所為，均係犯就業服務法第六十四條第二項之
    意圖營利而違反同法第四十五條任何人不得媒介外國人非法
    為他人工作之規定罪。被告五人就上開犯行有犯意聯絡及行
    為分擔，均為共同正犯。
三、爰審酌被告等為圖不法利益，媒介外籍人士非法工作，因此
    肇致政府機關對於引進國內之外籍人士無法有效管理，並使
    社會安全秩序之維護發生漏洞，並使我國國際聲譽受損，及
    其等犯罪之動機、目的、手段、其等分別在共犯中擔任的角
    色、地位與分工、仲介外籍人士之人數、次數（公訴意旨於
    本案審理時除補充關於罪數之論斷外，並就被告等分別參與
    之犯罪事實加以釐清、減縮為：針對壬○○、己○○部分減
    縮起訴書附表編號十二、十五、十六、十七部分之犯罪事實
    ；就戊○○的部分，減縮編號二至六及十二、十五、十六、
    十七部分之犯罪事實；就庚○○及辛○○○部分，減縮編號
    一至六之犯罪事實。但因公訴意旨及本院均認被告等共犯集
    合犯，於罪數之認定應無影響）、因此所生危害、及其等犯
    後均坦認犯行之態度，另審酌被告壬○○、己○○、戊○○
    、辛○○○本案行為前尚無科刑前案紀錄（被告壬○○、己○○、戊○○、辛○○○本案行為後、判決前另案經判處罪
    刑確定；被告己○○本案行為前曾因案經緩刑宣告期滿、未
    經撤銷；被告戊○○本案行為前曾犯毒品案件但獲免刑宣告
    ）、被告庚○○早年曾因森林法案件經判處罪刑、本案行為
    後、判決前另案經宣告罪刑確定等素行紀錄；暨其等分別陳
    述之家庭與經濟狀況等一切情狀，分別量處如主文所示之刑
    ，及均諭知易科罰金之折算標準。至公訴意旨雖請求對被告
    等從重量刑，然本院審酌前情，公訴意旨所起訴論斷之犯罪
    情節、罪名與罪數，認以論處如主文所示之刑為當，應附敘
    明。
四、扣案如附表二所示之物，均係被告等所有而與本案媒介外籍
    人士非法工作相關之物，業據被告等陳述在卷，應依刑法第
    三十八條第一項第二款之規定沒收之。至其餘扣案物，尚無
    積極證據證明與本案犯罪行為相關，爰不為沒收之諭知，附
    此敘明。
據上論斷，應依刑事訴訟法第二百九十九條第一項前段，就業服
務法第六十四條第二項，刑法第十一條前段、第二十八條、第四
十一條第一項前段、第三十八條第一項第二款，判決如主文。
本案經檢察官徐鈺婷到庭執行職務
中    華    民    國    98    年    2     月    23    日
                  刑事第四庭  法  官  許兆慶
以上正本證明與原本無異。
如不服本判決應於收受判決後10日內向本院提出上訴書狀，並應
敘述具體理由；其未敘述上訴理由者，應於上訴期間屆滿後20日
內向本院補提理由書（均須按他造當事人之人數附繕本）「切勿
逕送上級法院」。告訴人或被害人如對於本判決不服者，應具備
理由請求檢察官上訴，其上訴期間之計算係以檢察官收受判決正
本之日期為準。
中    華    民    國    98    年    2     月    23    日
                              書記官  林金福
 附表一
 ┌─┬──────┬─────┬──────────┐
 │編│外籍勞工（國│工作期間  │雇主（工作地點）    │
 │號│籍）        │（民國）  │                    │
 ├─┼──────┼─────┼──────────┤
 │1 │甲○○○○○ （印 │96年2月至 │不詳                │
 │  │尼籍）      │96年7月30 │                    │
 │  │            │日        │                    │
 ├─┼──────┼─────┼──────────┤
 │2 │丁○○○○ （印尼│95年9月至 │不詳                │
 │  │籍）        │96年7月30 │                    │
 │  │            │日        │                    │
 ├─┼──────┼─────┼──────────┤
 │3 │丙○○○○○ （印 │95年6月至 │不詳                │
 │  │尼籍）      │96年7月30 │                    │
 │  │            │日        │                    │
 ├─┼──────┼─────┼──────────┤
 │4 │SULAIKAH （ │96年7月29 │不詳                │
 │  │印尼籍）    │日至96年7 │                    │
 │  │            │月30日    │                    │
 ├─┼──────┼─────┼──────────┤
 │5 │SUGIARTI （ │96年7月29 │不詳                │
 │  │印尼籍）    │日至96年7 │                    │
 │  │            │月30日    │                    │
 ├─┼──────┼─────┼──────────┤
 │6 │MURNI （印尼│96年6月至 │不詳                │
 │  │籍）        │96年7月30 │                    │
 │  │            │日        │                    │
 ├─┼──────┼─────┼──────────┤
 │7 │Florencio   │96年2月初 │庚○○、陳劉素鑾（嘉│
 │  │Albandia （ │至96年7月 │義縣梅山鄉碧湖村堀尺│
 │  │菲律賓籍）  │30日      │嶺9之1號）          │
 │  │            │          │                    │
 │  │            │          │                    │
 ├─┼──────┼─────┼──────────┤
 │8 │SAYUTI      │95年9月至 │庚○○、陳劉素鑾（嘉│
 │  │ISMAIL （印 │96年7月30 │義縣梅山鄉碧湖村堀尺│
 │  │尼籍）      │日        │嶺9之1號）          │
 │  │            │          │                    │
 │  │            │          │                    │
 ├─┼──────┼─────┼──────────┤
 │9 │SLAMET ABD  │95年12月至│庚○○、陳劉素鑾（嘉│
 │  │URROHMA （印│96年7月30 │義縣梅山鄉碧湖村堀尺│
 │  │尼籍）      │日        │嶺9之1號）          │
 ├─┼──────┼─────┼──────────┤
 │10│ARI SISWANTO│96年5月24 │林余明珠（嘉義縣梅山│
 │  │（印尼籍）  │日至96年7 │鄉太興村橫山6號啄英 │
 │  │            │月30日    │公司製茶廠）        │
 ├─┼──────┼─────┼──────────┤
 │11│乙○○○ ○○○○○○○│96年5月24 │林余明珠（嘉義縣梅山│
 │  │（印尼籍）  │日至96年7 │鄉太興村橫山6號啄英 │
 │  │            │月30日    │公司製茶廠）        │
 ├─┼──────┼─────┼──────────┤
 │12│SRIWIGATI   │96年7月27 │蔣嘉貞（嘉義縣梅山鄉│
 │  │LILIK （印尼│日至96年7 │太平村頂橋2號）     │
 │  │籍）        │月30日    │                    │
 ├─┼──────┼─────┼──────────┤
 │13│EDANG       │96年4月17 │陳劉素鑾（嘉義縣梅山│
 │  │LESTARI （印│日至96年7 │鄉碧湖村堀尺嶺9之1號│
 │  │尼籍）      │月30日    │）                  │
 ├─┼──────┼─────┼──────────┤
 │14│YANI （印尼 │96年7月29 │陳劉素鑾（嘉義縣梅山│
 │  │籍）        │日至96年7 │鄉碧湖村堀尺嶺9之1號│
 │  │            │月30日    │）                  │
 ├─┼──────┼─────┼──────────┤
 │15│ANINGSIH （ │96年7月29 │陳劉素鑾（嘉義縣梅山│
 │  │印尼籍）    │日至96年7 │鄉碧湖村堀尺嶺9之1號│
 │  │            │月30日    │）                  │
 ├─┼──────┼─────┼──────────┤
 │16│JAVED KHALID│96年6月17 │陳劉素鑾（嘉義縣梅山│
 │  │（巴基斯坦籍│日至96年7 │鄉碧湖村堀尺嶺9之1號│
 │  │）          │月30日    │）                  │
 ├─┼──────┼─────┼──────────┤
 │17│ALI ABID （ │96年6月17 │陳劉素鑾（嘉義縣梅山│
 │  │巴基斯坦籍）│日至96年7 │鄉碧湖村堀尺嶺9之1號│
 │  │            │月30日    │）                  │
 └─┴──────┴─────┴──────────┘
附表二
一、雜貨店對外勞記帳冊壹本（庚○○所有）；
二、外勞工時單據玖張（陳劉素鑾所有）；
三、記事本貳本（陳劉素鑾所有；存卷、未入庫）；
四、GPLUS行動電話（含SIM卡）壹支（己○○所有）；
五、NOKIA行動電話（含SIM卡）貳支（壬○○所有）。
附錄所犯法條
就業服務法第64條第2項
意圖營利而違反第45條規定者，處3年以下有期徒刑、拘役或科
或併科新臺幣120萬元以下罰金。


司法院資訊處製作；財團法人民間司法改革基金會備份。
